臺灣高等法院刑事判決　　　　　　　 96年度交上訴字第138號
上　訴　人　臺灣士林地方法院檢察署檢察官
被　　　告　乙○○
上列上訴人因被告公共危險案件，不服臺灣士林地方法院96年度
交訴字第39號，中華民國96年5 月30日第一審判決（起訴案號：
臺灣士林地方法院檢察署96年度偵字第3237號），提起上訴，因
被告於本院準備程序中為有罪之陳述，經本院合議庭裁定以簡式
審判程序審理，本院判決如下：
    主  文
原判決撤銷。
乙○○駕駛動力交通工具肇事致人受傷而逃逸，處有期徒刑捌月
，減為有期徒刑肆月，如易科罰金以新臺幣壹仟元折算壹日，緩
刑貳年，並向公庫支付新臺幣拾貳萬元。
    事  實
一、乙○○於民國96年1 月27日凌晨3 時許，駕駛其母所有之車
    號5D-9555 號自用小客車，行經臺北市○○區○○路1 段與
    三重路口時，不慎撞及甲○○騎乘之車號CSC-980 號重型機
    車，致使甲○○人車倒地，並受有右膝部擦傷及右小腿擦傷
    等傷害（所涉過失傷害罪嫌部分未據告訴）。詎乙○○明知
    肇事而未停車察看並施以必要之救護，復為規避責任，而另
    基於駕駛動力交通工具肇事致人受傷而逃逸之犯意，駕駛前
    開車輛逃離現場，嗣經於該處施工之工程人員蔡阿坤報警處
    理並經路人提供肇事車輛之車牌號碼，而於96年2 月8 日21
    時30分許，經警通知到案說明，始悉上情。
二、案經臺北市政府警察局南港分局報請臺灣士林地方法院檢察
    署檢察官偵查起訴，因乙○○於本院準備程序中為有罪之陳
    述，經本院合議庭裁定以簡式審判程序審理。
    理  由
一、本件被告乙○○所犯係死刑、無期徒刑或最輕本刑為三年以
    上有期徒刑或高等法院管轄第一審案件以外之罪，其於準備
    程序期日就被訴事實為有罪之陳述，經本院告知簡式審判程
    式之旨，並聽取公訴人及被告之意見後，經合議庭裁定進行
    簡式審判程序，是依刑事訴訟法第273條之2規定，本件之證
    據調查，不受同法第159條第1項、第16 1條之2、第161條之
    3、第163條之1及第164條至第17 0條規定之限制，合先敘明
    。
二、前揭犯罪事實，業據被告乙○○於原審及本院審理時坦承不
    諱，復經證人甲○○及蔡阿坤分別於警詢及偵查中證述在卷
    ，並有道路交通事故現場圖、道路交通事故補充資料表、交
    通事故談話紀錄表、道路交通事故調查報告表（一）、（二
    ）、臺北市○○○○○道路交通事故肇事人自首情形紀錄表
    、道路交通事故照片及臺北市立聯合醫院忠孝院區96年1 月
    29日出具之驗傷診斷書在卷可稽，足徵被告乙○○上開之自
    白與事實相符。本件事證明確，被告乙○○之上開犯行洵堪
    認定，應予依法論科。
三、核被告乙○○所為，係犯刑法第185條之4之駕駛動力交通工
    具肇事致人受傷而逃逸罪。
四、原審予以論罪科刑，固非無見，惟查：(一)依刑法第74條第1
    項、第2項第4款之規定，有關法院宣告緩刑時得斟酌情形，
    命犯罪行為人向公庫支付一定之金額，惟該條款之「公庫」
    ，並不包括「公益團體」，原判決於為緩刑宣告時，並命被
    告向士林觀護志工協進會支付新台幣（下同）12萬元，其判
    決顯有適用法令不當之情。(二)中華民國96年罪犯減刑條例已
    於96年7月16日施行，被告所犯上開之罪，犯罪時間在96 年
    4 月24日以前，悉合於減刑條例，原審未及審酌上開條例之
    施行予以減刑，亦有未當，檢察官上訴指摘原判決緩刑時所
    附加之事項違背法令，為有理由，自應由本院將原判決予以
    撤銷改判，爰審酌被告乙○○係因駕駛車輛之疏失而致被害
    人甲○○受傷，復於肇事後逃逸，嚴重危害大眾安全，然於
    犯後尚能坦承犯行，且與被害人甲○○業已達成和解，亦有
    和解書1 紙在卷可參，及其品行、犯罪之動機、目的、手段
    、智識程度、犯罪所生之損害及被害人所受之傷勢等一切情
    狀，量處如主文第2 項所示之刑，並依中華民國96年罪犯減
    刑條例第2條第1項第3 款之規定，將原宣告之刑期減為二分
    之一，即有期徒刑4 月，並諭知易科罰金之折算標準。又被
    告乙○○未曾因故意犯罪受有期徒刑以上刑之宣告，有本院
    被告全國前案紀錄表一份在卷可稽，其經此次起訴審判後，
    當能知所警惕，而無再犯之虞，檢察官於本院審理時亦表如
    被告願向公庫給付12萬元，同意給予被告緩刑之機會，是本
    院因認所宣告之刑，以暫不執行為適當，爰併宣告緩刑2 年
    ，以啟自新，復斟酌本案犯罪情節，及檢察官求處緩刑之內
    容，為使被告乙○○確知警惕以戒絕劣習，並維護公共利益
    ，另依刑法第74條第2項第4款之規定，命被告乙○○應向公
    庫支付12萬元。
據上論斷，應依刑事訴訟法第369條第1項前段、第364條、第273
條之1第1項、第299條第1項前段，刑法第185條之4、第41條第1
項前段、第74條第1項第1款、第2項第4款，中華民國96年罪犯減
刑條例第2條第1項第3款、第7條、第9條，判決如主文。
本案經檢察官張金塗到庭執行職務。
中　　華　　民　　國　　96　　年　　9 　　月　　28　　日
       　　　　　 刑事第十五庭審判長法　官  吳昭瑩
                                    法　官  李正紀
                                    法　官  李釱任
以上正本證明與原本無異。
如不服本判決，應於收受送達後十日內向本院提出上訴書狀，其
未敘述上訴之理由者並得於提起上訴後十日內向本院補提理由書
（均須按他造當事人之人數附繕本）。
                                    書記官  洪秋帆
中　　華　　民　　國　　96　　年　　10　　月　　1 　　日
附錄：本案論罪科刑法條全文
刑法第185條之4
駕駛動力交通工具肇事，致人死傷而逃逸者，處 6 月以上 5 年
以下有期徒刑。
